【裁判字號】    97,訴,36
【裁判日期】    981029
【裁判案由】    遷讓房屋等
【裁判全文】
臺灣臺東地方法院民事判決                97年度訴字第36號
原      告  甲○○
訴訟代理人  乙○○律師
被      告  丙○○
            己○○
            丁○○
            庚○○
            戊○○○
上列當事人間請求遷讓房屋等事件，本院於民國98年10月14日言
詞辯論終結，判決如下：
    主    文
被告應自坐落於臺東縣臺東市○○段二六一地號、二六二之二地
號上之建物即門牌號碼臺東縣臺東市○○路一六二號一樓至三樓
、一六四號二樓至四樓、一六六號二樓至三樓遷出並返還予原告
。
被告應共同給付原告新臺幣肆萬參仟伍佰陸拾肆元，及自民國九
十七年二月十七日起至返還第一項之建物為止，每月貳萬壹仟柒
佰捌拾貳元。
訴訟費用由被告共同負擔。
原告其餘之訴駁回。
    事 實 及 理 由
壹、程序方面：
一、按訴狀送達後，原告不得將原訴變更或追加他訴，但請求之
    基礎事實同一者、擴張或減縮應受判決事項之聲明者不在此
    限，民事訴訟法第255條第1項第2款及第3款定有明文。原告
    起訴時請求被告應自坐落於臺東縣臺東市○○段291 地號、
    262-2地號內房屋（門牌號碼：臺東縣臺東市○○路162號、
    164號、166號）遷出。嗣於審理程序中變更為：1.被告應自
    坐落於臺東縣臺東市○○段261地號、262之2 地號上之建物
    即門牌號碼臺東縣臺東市○○路162號1樓至3樓、164號 2樓
    至4樓、166號2樓至3樓遷出並返還予原告；2.被告應共同給
    付原告新臺幣（下同）46,169元，及自民國97年2 月17日起
    每月給付原告23,084元，核屬請求之基礎事實同一，及聲明
    之擴張行為，應屬合法，先予敘明。
二、被告丙○○、丁○○、庚○○、戊○○○經合法通知，未於
    言詞辯論期日到場，核無民事訴訟法第386 條各款所列情形
    ，爰依原告聲請，由其一造辯論而為判決。
貳、實體方面：
一、原告主張：被告丙○○、己○○、丁○○公同共有台東市○○段261地號土地及坐落其上760號、3007號、3082建號之建
    物；同段262-2地號土地及坐落其上762號、3007號、3082建
    號之建物（門牌號為臺東縣臺東市○○路162號1樓至3 樓、
    廣東路164號1樓至4樓、廣東路166號1樓至3樓，下稱系爭廣
    東路162號至166號建物），華南商業銀行股份有限公司於95
    年3 月27日向本院聲請強制執行，於96年11月29日由原告拍
    定，分別於96年12月6 日、12月17日（原告誤植為12月27日
    ）核發權利移轉證書及辦理所有權移轉登記。台東市○○段
    3082號建號建物所有權狀，因地政系統電腦化建檔有誤，致
    拍賣公告及權利移轉證書誤載建物層數、層次分別為3層、1
    層、2 層與騎樓，嗣後臺東縣臺東地政事務依職權更正建物
    所有權狀之層數、層次為4層、3層、4 層與騎樓。詎被告等
    僅將廣東路164號1樓及166號1樓部分點交予原告，廣東路16
    2號1樓至3樓、164號2樓至4樓、166號2樓至3 樓部分（下稱
    系爭建物）則無正當權源占有拒不遷出，此外，被告等使用
    系爭建物受有相當於租金之不當得利，致其受有損害等語，
    爰依民法第767條、第179條等法律關係，提起本訴，並聲明
    ：1.被告應自坐落於臺東縣臺東市○○段261 地號、262之2
    地號上之建物即門牌號碼臺東縣臺東市○○路162號1 樓至3
    樓、164號2樓至4樓、166號2樓至3樓遷出並返還予原告；2.
    被告應共同給付原告46,169元，及自民國97年2 月17日起每
    月給付原告23,084元。
二、被告己○○則以：依據本院96年度執字第3868號拍賣公告記
    載，除廣東路164號1樓及166號1樓予以點交之外，其餘部分
    不點交，故被告已將上開部分點交，其他部分既然無庸點交
    ，被告自得繼續使用。其次，系爭廣東路162號至166號建物
    權狀記載之面積與實際面積不符。此外，原告豈可自行更正
    台東市○○段3082號建號建物所有權狀樓層標示？是原告拍
    定範圍並未包含系爭廣東路162號至166號建物之全部，亦即
    系爭建物之實際樓層較原告買受之樓層為多。再者，測量結
    果圖上標示5樓機械室23.45平方公尺、水箱12.05 平方公尺
    、4.88平方公尺之所有權歸屬非無爭議等語置辯。並聲明：
    原告之訴駁回。被告丙○○、丁○○、庚○○、戊○○○未
    於言詞辯期日到場，亦未提出書狀作何聲明或陳述。
三、經本院整理並簡化兩造不爭執事項如下：
(一)台東市○○段第261、262-2地號土地（下稱系爭土地）及坐落
  於系爭土地上之系爭廣東路162號至166號建物，原為被告丙○○、己○○、丁○○公同共有，於95年3 月27日遭華南商業銀
  行股份有限公司聲請強制執行查封登記（本院95年度執字第12
  46號），其後於96年11月29日公開拍賣，由原告拍定買得，嗣
  於96年12月6 日核發權利移轉證書予原告（本院96年度執字第
  3868號），原告於96年12月17日為所有權移轉登記，故原告現
  為系爭土地及系爭廣東路162號至166號建物之所有人。
(二)96年10月29日臺灣臺東地方法院東院和96執地字第3868號公告
  （特別變賣程序後之減價拍賣（稿））：八、其他公告事項：
  (六)本件拍賣除甲標編號3、4建號一樓部分之不動產拍定後可點
  交外，其餘不點交（編號3 建號3082號、基地坐落台東縣台東
  市○○段261,262之2 地號、建物門牌台東市○○路164號；編
  號4 建號760號、基地坐落台東縣台東市○○段261地號、建物
  門牌台東市○○路166號 ）。被告業已將台東市○○路164號1
  樓、166號1樓點交予原告。
(三)對本院96年度執字第3868號執行卷宗（下稱執行卷）內所附系
  爭土地土地登記謄本2 份（執行卷第19至22頁）、系爭建物建
  物登記謄本4 份（執行卷第23至30頁）、臺東縣台東市○○段
  260、261、262-2地籍圖謄本（執行卷第31、42頁）、96年5月
  22日東地圖謄貳字第008106號台東市○○○段建號第760、762
  、3007、3082號建物平面圖（執行卷第32至37頁）、96年5 月
  22日東地圖謄貳字第008106號台東市○○○段建號第6014號臺
  東縣臺東地政事務所建物複丈（勘測）結果（執行卷第43頁）
  、95年12月12日臺灣臺東地方法院東院和95執誠1246字第0950
  049248號公告（特別變賣程序後之拍賣）（執行卷第44至46、
  54至58頁）、被告丙○○、己○○、丁○○戶籍謄本3 紙（執
  行卷第63至65頁）、96年6月4日執行筆錄（執行卷第49頁）、
  民事陳報狀（執行卷第50頁）、系爭建物照片2 幀（執行卷第
  51頁）、96年10月29日臺灣臺東地方法院東院和96執地字第38
  68號公告（特別變賣程序後之減價拍賣（稿））（執行卷第18
  9至192頁）、96年10月29日臺灣臺東地方法院東院和96執地字
  第3868號民事執行處通知（稿）（執行卷第193至196頁）、原
  告投標系爭土地及建物得標之投標書（執行卷第210頁 ）、原
  告繳納執行案款通知書及收據各2紙（執行卷第211至214頁 ）
  、96年11 月29日拍定不動產筆錄（執行卷第215頁）、96年12
  月6 日臺灣臺東地方法院東院和96執地字第3868號民事執行處
  函（稿）2份（執行卷第217至223頁）、96年12月6日臺灣臺東
  地方法院東院和96 執地字第3868號不動產權利移轉證書（稿）
  （執行卷第224至225頁）、96年12月6 日臺灣臺東地方法院東
  院和96執地字第3868號執行命令（稿）（執行卷第226至227頁
  ）；系爭土地土地所有權狀影本2 紙（本院卷一第6至7頁）、
  系爭建物建物所有權狀影本4紙（本院卷一第8至11頁）、臺東
  縣稅捐稽徵處房屋稅籍證明書（本院卷一第12至17頁）、系爭
  土地登記謄本2 紙（本院卷一第21至22頁）、被告庭呈系爭建
  物面積繪圖（本院卷一第44頁）、建號3082號（門牌號：廣東
  路164號）建物所有權狀影本4紙（本院卷一第45頁）、臺東縣
  臺東地政事務所98年1月7日東地所登字第0970008992號函及其
  附件（本院卷一第112頁至第175頁）文書之形式上真正均不爭
  執。
四、得心證之理由：
    經兩造協議同意簡化爭點為：(一)原告請求被告遷出並返還系
    爭建物，有無理由？(二)原告請求被告應返還相當於租金損害
    之不當得利，有無理由？析述如下。
(一)原告請求被告遷出並返還系爭建物，有無理由？
1.按所有人對於無權占有或侵奪其所有物者，得請求返還之。對
  於妨害其所有權者，得請求除去之。有妨害其所有權之虞者，
  得請求防止之；民法第767 條定有明文。次按拍賣之不動產，
  買受人自領得執行法院所發給權利移轉證書之日起，取得該不
  動產所有權，債權人承受債務人之不動產者亦同；債務人應交
  出之不動產，現為債務人占有或於查封後為第三人占有者，執
  行法院應解除其占有，點交於買受人或承受人；如有拒絕交出
  或其他情事時，得請警察協助；第三人對其在查封前無權占有
  不爭執或其占有為前條第2 項但書之情形者，前項規定亦適用
  之。強制執行法第98條第1項、第99條第1項及第2 項分別定有
  明文。矧以強制執行法之拍賣核與民法買賣之法律行為相當，
  僅就不動產所有權變動部分，前者之買受人不待登記，於其取
  得權利移轉證書時即已生所有權移轉之效力，此觀民法第759
  條規定即明。基此，拍定人取得權利移轉證書後，本於所有權
  人地位自由使用、收益、處分其所有物，並排除他人之干涉至
  屬當然。其次，強制執行法明定點交程序之目的，乃為避免買
  受人慮及債務人或其他第三人無權占有不動產，造成應買意願
  低落或影響出價條件，故藉由點交程序以維持執行之效果，進
  而避免當事人再受訟累，此觀強制執行法第99條之立法理由說
  明至為灼然。申言之，強制執行法上之拍賣乃以債務人財產為
  標的，為使其財產發揮最大經濟效能，亦即拍定價額越高，則
  債務人之債務清償額度越高，若無人應買，或應買條件不佳，
  不但使債務人無法完足清償債務，亦使其財產無法達到應有之
  售價，如此均有害債務人之利益。從而，為使債權人提高出價
  意願，強制執行法特明定點交制度，直接規定債務人應解除占
  有，交出不動產，以免拍定人尚需依民法第767 條規定另行起
  訴請求債務人返還之，然若不動產非債務人占有，或查封前有
  第三人占有且對有權占有與否仍有爭執等情時，強制執行法第
  99條第1項及第2項即規定在此情形不點交，蓋以第三人對該不
  動產是否有權占有係屬實體權利義務存否之情形，應循爭訟途
  徑確定，非可由非訟程序之強制執行以茲解決。經查，臺東市
  ○○路162號1樓出租予第三人台灣新生報、其餘臺東市○○路
  162號2樓以上、164號2樓以上、166號2樓以上均以小套房出租
  方式出租，即屬第三人占有之情，故拍賣公告始記載上開部分
  不點交，而臺東市○○路164號1樓及166號1樓既為債務人使用
  ，自應點交於拍定人（見本院卷一第47頁背面）。從而，原告
  為系爭土地及系爭廣東路162號至166號建物之拍定人，並取得
  權利移轉證書等情，為兩造所不爭執。故原告為系爭土地及系
  爭建物之所有權人，堪信屬實。被告己○○為強制執行程序之
  債務人，揆諸上開說明，本應適用強制執行法第99條第1 項規
  定予以點交，詎料被告不自行遷出，並以系爭建物未點交為由
  抗辯其有權占有云云，即屬無據，不足採信。
2.被告己○○復以系爭廣東路162號至166號建物所有權狀記載之
  面積與實際面積不符，又原告豈可自行更正台東市○○段3082
  號建號建物所有權狀？此外，系爭建物實際樓層較原告買受者
  為多云云，惟查：
(1)系爭廣東路162號至166號建物面積，業有臺東縣臺東地政事務
  所於98年3 月20日提出之測量成果圖及附件在卷可憑，互核測
  量成果圖與建物平面圖後，各樓層面積及加總後面積除台東段
  762 地號建物平面圖總面積為439.91平方公尺，建物成果圖為
  439.9平方公尺，相差0.01 平方公尺以外，其他建物總面積和
  並無二致（參附圖一及附圖二所示）。參以該誤差係因小數點
  以下四捨五入之進位方式所致，且僅有0.01平方公尺之差，係
  屬合理範圍之差距，不影響測量之正確性（見本院卷二第43頁
  至第48頁、卷一第119頁『3082建號』、139頁至第150頁『762
  建號、760建號』、156頁『3007建號』）。觀之建物平面圖乃
  起造人於申請建造執照時所附，起造人應依建物平面圖施工，
  此觀建築法第30條、第32條及第39條規定至明，基此，系爭廣
  東路162號至166號建物即應依據建物平面圖施工始符建築法之
  規定，否則即屬違章建築。再者，上開測量成果圖亦與台東市
  ○○段3007號、3008號（即3082號）建物所有權第一次登記記
  載之樓層、面積等一致，蓋建物所有權第一次登記需由地政現
  場勘測後辦理，此有臺東縣臺東地政事務所建築改良物勘測結
  果通知書附卷可考（見本院卷一第162頁至第167頁）。準此，
  測量成果圖核與系爭廣東路162號至166號起造時之樓層、面積
  及建物建造完成後之樓層、面積一致，另觀諸臺東縣臺東市地
  政事務所就臺東市○○段3007號、3082號、760號、762號等建
  號所在位置、門牌號、樓層、面積等逐一並翔實記載，故該測
  量成果圖堪認可採。從而，被告己○○以臺東縣臺東地政事務
  所有偏頗之虞為由申請重新測量乙節，本院斟酌後認無此必要
  ，併此敘明。
(2)其次，台東市○○段3082號建號建物所有權狀（門牌號為臺東
  市○○路164號 ），因地政系統電腦化建檔有誤，致拍賣公告
  及權利移轉證書誤載建物層數、層次分別為3層、1層、2 層與
  騎樓，嗣後台東縣台東地政事務依職權更正建物所有權狀之建
  物層數、層次為4層、3層、4 層與騎樓等情，有臺東縣臺東地
  政事務所98年1 月7日函文及附件在卷可稽（見本院卷一第112
  頁至第119頁 ）。觀之上開函文附件之臺灣省臺東縣台東段建
  築改良物登記簿3082建號手抄記載三層：伍參點貳捌平方公尺
  、四層：壹肆玖點參壹平方公尺、騎樓（三）壹二點肆壹平方
  公尺、（四）壹陸點肆壹平方公尺，核予臺東縣建物平面圖台
  東段建號第3082號棟次記載三層：53.28平方公尺、四層：149
  .31 平方公尺、亭子腳參層：12.41平方公尺、肆層：16.41平
  方公尺之樓層及面積相符，稽諸建物平面圖乃係申請建照時所
  附，自應正確無訛，準此，臺東縣臺東地政事務所依此所為之
  更正，堪認可信。至台東市○○段3082 號建號原登載錯誤之1
  層、2層，實則包含在台東市○○段762號建號之內，亦即台東
  市○○段762號建號包含臺東市○○路164號之1樓及2樓，此有
  臺東縣臺東地政事務所98年4月3日函文在卷可稽（見本院卷二
  第43頁）。從而，台東市○○段3082號建號建物所有權狀僅係
  樓層之標示錯誤，惟不影響實際樓層及面積，換言之，系爭建
  物之樓層及面積並未因權狀更正而變動或增加，亦即權狀之更
  正係在系爭建物之樓層及面積固定之前提下，僅就樓層之歸屬
  為更正，準此，本院96年度執字第3868號之拍賣公告既係依據
  臺東縣臺東地政事務之測量成果而作成，則原告依據該拍賣公
  告所買受者即係系爭廣東路162號至166號建物之全部，應無疑
  義。
(3)按非主物之成分，常助主物之效用，而同屬一人者，為從物；
  主物之處分，及於從物，民法第68條第1項、第2項分別定有明
  文，故在查封時已成為不動產之從物者，該從物亦在拍賣範圍
  內，由拍定人取得該從物所有權。又動產因附合而為不動產之
  重要成分者，不動產所有人取得動產所有權，民法第811 條亦
  有明文，故主建物附加之增建物如無獨立出入口，不能為獨立
  使用者，應屬主建物之附屬物而為主建物之一部分，可併就該
  增建物為執行，而由拍定人取得該增建物之所有權；最高法院
  92年度台抗字第338號裁定意旨可資參照。被告就系爭建物5樓
  之機械室及水箱等部分爭執所有權乙節，經查，系爭建物伍層
  機械室部分，面積為23.45 平方公尺，此有臺東縣臺東市地政
  事務所建物測量成果圖附卷可參（見本院卷二第48頁），觀之
  機械室面積甚小，且位於頂樓，應為事後所加蓋，且與系爭建
  物共用出入口，與主建物不能分離等情，核其性質乃屬附屬物
  而從屬於主建物之一部分至明。此外，系爭建物伍層水箱12.0
  5 平方公尺、4.88平方公尺等部分（見本院卷二第48頁），由
  於該水箱並非不動產，而係輔助機械室之用，且無獨立作用，
  應屬從物無疑，揆諸上開規定，系爭建物伍層之機械室及水箱
  均受拍賣效力所及，自應由拍定人取得所有權，準此，被告上
  開置辯即無可採。
(4)綜上各情，被告己○○抗辯建物權狀記載之面積與實際面積不
  符及實際樓層較多等語，洵屬無據，不應採信。其他被告丙○○、丁○○、庚○○、戊○○○經本院合法通知後，既未於言
  詞辯論期日到場爭執，復未提出書狀答辯以供本院斟酌，依民
  事訴訟法第280條第3項前段及第1 項前段之規定，視同自認該
  等事實，是堪信原告之主張為真正。準此，被告等無權占有系
  爭建物，原告依據民法第767 條規定，請求被告遷出並返還系
  爭建物，即屬有據，應予准許。
(二)原告請求被告應返還相當於租金損害之不當得利，有無理由？
1.按無法律上之原因而受利益，致他人受損害者，應返還其利益
  。雖有法律上之原因，而其後已不存在者，亦同。民法第 179
  條定有明文。次依不當得利之法則請求返還不當得利，以無法
  律上之原因而受利益，致他人受有損害為其要件，故其得請求
  返還之範圍，應以對方所受之利益為度，非以請求人所受損害
  若干為準，無權占有他人土地，可能獲得相當於租金之利益為
  社會通常之觀念，是被上訴人抗辯其占有系爭土地所得之利益
  ，僅相當於法定最高限額租金之數額，尚屬可採；最高法院61
  年台上字第1695號判例意旨參照。復按城市地方房屋之租金，
  以不超過土地及其建築物申報總價年息10﹪為限；土地法第97
  條第1 項定有明文。查被告等無權占有系爭建物已如上述，原
  告主張被告等不當得利等情洵屬有據，堪以採信。
2.原告可得請求返還之範圍，經查，台東市○○段第261 地號、
  第262之2地號土地申報地價分別為每平方公尺1,856元、2,048
  元，總申報地價分別為508,544元、514,048元（計算式：1,85
  6元×274平方公尺＝ 508,544元。2,048元×251平方公尺＝51
  4,048元 ）。系爭臺東市○○路164號至166號之現值為1,816,
  200元，扣除被告已點交予原告之臺東市○○路164號1樓、166
  號1 樓後，現值為1,591,200元（計算式：1,816,200元－192,
  200元－32 ,800元＝1,591,200元 ），合計系爭土地及建物之
  價額為2,613,792元（計算式：508,544元＋514,048元＋1,591
  ,200元＝2,613,792元 ），有系爭土地之土地登記第一類謄本
  及臺東縣稅捐稽徵處房屋稅籍證明書在卷可查（見本院卷一第
  21頁至第22頁、卷二第7頁至第8頁）。基此，本件之年租金為
  261,379元，每月租金為21,782元（計算式：2,613,792元×10
  ﹪＝261,379元。261,379元÷12＝21,782元。小數點以下四捨
  五入）。從而，原告主張以96年12月17日辦理系爭土地及建物
  之所有權移轉登記為始，迄於97年2月16日為止合計2個月為43
  ,564元，另自97年2 月17日起至返還系爭建物為止，每月給付
  原告21,782元，為有理由，應予准許。原告逾此部分之請求不
  應准許。
(三)綜上，原告依所有物返還請求權及不當得利等法律關係請求如
  主文第1項及第2項為有理由，應予准許。逾此範圍之請求應予
  駁回。
五、本件事證已臻明確，兩造其餘之攻擊防禦方法及舉證，核與
    判決無影響，爰不一一論述，併此敘明。
六、本件訴訟費用，由敗訴之被告共同負擔。
七、據上論結，原告之訴一部有理由、一部無理由，依民事訴訟
    法第385條第1項前段、第85條第1項，判決如主文。
中    華    民    國    98    年    10    月    29    日
                  民事庭 審判長法  官
                               法  官
                               法  官
以上正本係照原本作成
如對本判決上訴，須於判決送達後20日內向本院提出上訴狀
中    華    民    國    98    年    10    月    29    日
                                書記官
[附表一]本院96執地字第3868號卷內拍賣公告（本院卷二第81-8
        2頁）與臺東縣臺東地政事務所建物測量成果圖之比較
        （本院卷二第48頁，下稱建物測量成果圖）：
┌──────────────────────────────────┬──┐
│ 本院96執地字第3868號卷                                             │建物│
│ 拍賣公告                                                           │測量│
│                                                                    │成果│
│                                                                    │圖  │
├──────────────────────────────────┴──┤
│                                                                          │
│ 建號    門牌              樓層                   面積 (平方公尺)    編號 │
│00000   000、164           地面層                  41.18             (3)  │
│                           2樓層                   41.18             (10) │
│                           3樓層                   41.18             (17) │
│                           4樓層                   41.18             (22) │
│                                              合計164.72       合計164.72 │
│                     基層鐵架蓋鐵皮倉庫            62.29             (23) │
│                     二層鋼筋混凝土走廊             2.51             (27) │
│                     三層鋼筋混凝土走廊             2.51             (16) │
│                     四層鋼筋混凝土走廊             2.51             (21) │
│                     四層鐵架蓋鐵皮涼棚            68.24             (24) │
├─────────────────────────────────────┤
│                                              比較結果：一致              │
├─────────────────────────────────────┤
│                                                                          │
│ 建號    門牌              樓層                    面積 (平方公尺)   編號 │
│ 0000    000               0樓層                    142.18           (12) │
│                           4樓層                    203.71           (18) │
│                           3樓層騎樓                 26.58           (28) │
│                           4樓層騎樓                 26.58           (29) │
│                                                合計399.05      合計399.05│
├─────────────────────────────────────┤
│                                               比較結果：一致             │
├─────────────────────────────────────┤
│                                                                          │
│ 建號     門牌              樓層                   面積 (平方公尺)   編號 │
│ 0000     000               地面層                    53.28          (15) │
│                            2樓層                     149.31         (19) │
│                            3樓層騎樓                 12.41          (14) │
│                            4樓層騎樓                 16.41          (20) │
│                                                 合計231.41     合計231.41│
├─────────────────────────────────────┤
│                                                比較結果：一致            │
├─────────────────────────────────────┤
│                                                                          │
│ 建號    門牌               樓層                    面積 (平方公尺)   編號│
│ 760     166                地面層                    195.25          (1) │
│                            2樓層                     203.71          (6) │
│                            3樓層                      61.53          (11)│
│                            1樓層騎樓                   8.46          (25)│
│                            1樓層騎樓                  26.58          (4) │
│                            2樓層騎樓                  26.58          (7) │
│                                                 合計 522.11    合計522.11│
├─────────────────────────────────────┤
│                                                 比較結果：一致           │
├─────────────────────────────────────┤
│                                                                          │
│建號     門牌                樓層                    面積 (平方公尺)  編號│
│ 762     162                 地面層                   138.52           (2)│
│                             2樓層                    152.11           (8)│
│                             3樓層                     98.84          (13)│
│                             1樓層騎樓                 13.59          (26)│
│                             1樓層騎樓                 16.42           (5)│
│                             2樓層騎樓                 16.42           (9)│
│                             3樓層騎樓                  4             (30)│
│                                                  合計 439.9     合計439.9│
├─────────────────────────────────────┤
│                                                  比較結果：一致          │
└─────────────────────────────────────┘
[附表二]臺東縣建物平面圖（本院卷一第112-167頁)與建物測量
        成果圖之比較（本院卷二第48頁）：
┌─────────────────────────────┬───────┐
│ 臺東縣建物平面圖（台東段3007地號、3082地號、760地號、762 │ 建物測量     │
│ 地號                                                     │ 成果圖       │
├─────────────────────────────┴───────┤
│建號                   門牌     樓層       面積                編號       │
│3007(卷一P.151-156)    164      3F         142.18              (12)       │
│                                4F         203.71              (18)       │
│                                3F騎樓      26.58              (28)       │
│                                4F騎樓      26.58              (29)       │
│                                      合計 399.25         合計 399.25     │
├─────────────────────────────────────┤
│                                      比較結果：一致                      │
├─────────────────────────────────────┤
│                                                                          │
│建號                    門牌    樓層       面積                編號       │
│3082 (卷一P.112-131)    164     3F         53.28               (15)       │
│                                4F        149.31               (19)       │
│                                3F騎樓     12.41               (14)       │
│                                4F騎樓     16.41               (20)       │
│                                      合計231.41        合計 231.41       │
├─────────────────────────────────────┤
│                                      比較結果：一致                      │
├─────────────────────────────────────┤
│                                                                          │
│建號                    門牌    樓層       面積                編號       │
│760                     166     地面層     195.25              (1)        │
│(卷一P132-138、149-150)         2F         203.71              (6)        │
│                                3F          61.53              (11)       │
│                                亭子腳       8.46              (25)       │
│                                1、2、3層                                 │
│                                走廊        53.16              (4)、(7)   │
│                                      合計 522.11         合計 522.11     │
├─────────────────────────────────────┤
│                                      比較結果：一致                      │
├─────────────────────────────────────┤
│                                                                          │
│建號                    門牌     樓層       面積                編號      │
│762 (卷一P.139-148)     162      1F         138.52              (2)       │
│                                 2F         152.11              (8)       │
│                                 3F          98.84              (13)      │
│                                 亭子腳      13.59              (26)      │
│                                 1、2、3層                                │
│                                 走廊        36.85              (5)(9)(30)│
│                                       合計 439.91         合計 439.9     │
│                                                                          │
├─────────────────────────────────────┤
│                                       比較結果：誤差0.01（平方公尺）     │
└─────────────────────────────────────┘


司法院資訊處製作；財團法人民間司法改革基金會備份。
